最高法院刑事判決　　　　　　一○○年度台上字第五二九三號
上　訴　人　陳明倫
選任辯護人　沙　洪律師
上列上訴人因違反毒品危害防制條例等罪案件，不服台灣高等法
院中華民國九十九年六月四日第二審判決（九十九年度上訴字第
七二九號，起訴案號：台灣板橋地方法院檢察署九十八年度偵字
第九六九號），提起上訴，本院判決如下：
    主  文
原判決關於販賣第三級毒品部分撤銷，發回台灣高等法院。
其他上訴駁回。
    理  由
一、發回（即販賣愷他命）部分：
本件原判決認定上訴人陳明倫有其事實欄一之(一)、(六)所載販賣第
三級毒品愷他命（或稱Ｋ他命）等犯行。因而撤銷第一審關於此
部分之科刑判決，改判仍論處其販賣第三級毒品二罪刑。固非無
見。
惟查：(一)、審理事實之法院，對於案內與待證事實有重要關係，
而屬依法應予調查之證據，茍未依法調查或雖已調查而未調查明
白，即與證據未經調查無異，如率行判決，其判決當然為違背法
令。又證據之證明力，固屬於法院判斷之自由，但不得違背經驗
法則及論理法則，如其判斷仍存有疑竇，則在應予調查之證據究
明釐清前，尚難遽採為被告有利或不利之認定。原判決事實欄一
之(一)、(六)認定：「於同日（民國九十七年十月二十七日）十九時
六分許，陳福壹抵達上訴人工作之店址即改制前台北縣樹林市（
現改制為新北市樹林區○○○街附近某樂透彩券行外後……上訴
人即持分裝之愷他命二小包前往售與之……」、「於同日（九十
七年十一月二十日）十八時十三分許抵達蕭博銘住處附近後再致
電聯繫，蕭博銘隨之下樓依約交付購買毒品之價金（新台幣，下
同）九百元，上訴人則當場交付二小包已分裝之第三級毒品愷他
命（或稱Ｋ他命）與蕭博銘」等情。理由欄則分別說明依證人陳
福壹證稱：「……後來是在樹林俊英街那邊交易……」、蕭博銘
證稱：「……上訴人在伊家樓下交易……」等語為認定之依據。
然依卷附通訊監察錄音譯文所載，九十七年十月二十七日十九時
六分，上訴人之0000000000號行動電話與持用0000000000號手機
之男子通話時，其基地台在新北市（改制前台北縣，原判決漏載
改制前鄉、鎮、市○○○○○路二二八～二三二號七樓樓頂（見
偵查卷第五三頁），非在上訴人工作之原台北縣樹林市○○街附
近；卷附通訊監察錄音譯文所載九十七年十一月二十日十八時十
三分上訴人之行動電話與持用0000000000號手機之男子通話時，
其基地台在新北市（改制前台北縣，原判決漏載改制前鄉、鎮、
市○○○○路二段九０七號十樓樓頂（見偵查卷第六五頁），非
在原台北縣泰山鄉○○路○段一四五巷六弄二號四樓蕭博銘住處
附近。以上收受地點相距甚遠，非在同一基地台覆蓋範圍內，上
訴人不可能同一時間分身二處，一面以電話與購毒者聯絡，同時
在另一地點交付毒品。原判決前開事實認定及理由說明，與卷附
通訊監察譯文之記載顯相矛盾。上訴人於原審已就此項矛盾具狀
提出抗辯（見原審卷第六八頁），原審未予調查釐清，論述明白
，遽採為認定上訴人販賣愷他命之重要證據，尚嫌調查未盡及理
由不備。上訴意旨指摘原審關於此部分判決不當，尚非全無理由
，應認有撤銷該等部分之判決發回更審之原因。
二、駁回（即轉讓愷他命）部分：
按刑事訴訟法第三百七十六條所列各罪之案件，經第二審判決者
，不得上訴於第三審法院，法有明文。原判決綜合全案卷證資料
，本於事實審法院之推理作用，認上訴人有其事實欄一之所載(二)
至(五)所示三次無償轉讓愷他命予韓佳茹，一次無償轉讓愷他命予
蕭博銘等犯行，因而撤銷第一審關於轉讓愷他命部分之判決，改
判仍論處上訴人轉讓第三級毒品四罪刑等部分，均屬刑事訴訟法
第三百七十六條第一款之案件，依上開說明，既經第二審判決，
自不得上訴於第三審法院，上訴人猶一併提起上訴，顯為法所不
許，均應併予駁回。
據上論結，應依刑事訴訟法第三百九十七條、第四百零一條、第
三百九十五條前段，判決如主文。
中    華    民    國  一○○  年    九    月  二十八  日
                      最高法院刑事第四庭
                          審判長法官  洪  文  章  
                                法官  王  居  財  
                                法官  郭  毓  洲  
                                法官  韓  金  秀  
                                法官  沈  揚  仁  
本件正本證明與原本無異
                                      書  記  官  
中    華    民    國  一○○  年    九    月  二十九  日
                                                      v